最高法院民事裁定            一○○年度台上字第一二七九號
上  訴  人  溫燦煌
訴訟代理人  劉明鏡律師 
被 上訴 人  蔡文進
訴訟代理人  魏錦芳律師
上列當事人間請求債務不履行損害賠償事件，上訴人對於中華民
國一○○年一月十二日台灣高等法院第二審更審判決（九十九年
度上更(二)字第八四號），提起上訴，本院裁定如下：
    主  文
上訴駁回。
第三審訴訟費用由上訴人負擔。
    理  由
按上訴第三審法院，非以原判決違背法令為理由，不得為之。又
提起上訴，上訴狀內應記載上訴理由，表明原判決所違背之法令
及其具體內容，暨依訴訟資料合於該違背法令之具體事實，其依
民事訴訟法第四百六十九條之一規定提起上訴者，並應具體敘述
為從事法之續造、確保裁判之一致性或其他所涉及之法律見解具
有原則上重要性之理由。同法第四百六十七條、第四百七十條第
二項分別定有明文。而依同法第四百六十八條規定，判決不適用
法規或適用不當者，為違背法令；依同法第四百六十九條規定，
判決有該條所列各款情形之一者，為當然違背法令。是當事人提
起上訴，如以同法第四百六十九條所列各款情形為理由時，其上
訴狀或理由書應表明該判決有合於各該條款規定情形之具體內容
，及係依何訴訟資料合於該違背法令之具體事實。如依同法第四
百六十八條規定，以原判決有不適用法規或適用法規不當為理由
時，其上訴狀或理由書應表明該判決所違背之法令條項，或有關
判例、解釋字號，或成文法以外之習慣或法理等及其具體內容，
暨係依何訴訟資料合於該違背法令之具體事實，並具體敘述為從
事法之續造、確保裁判之一致性或其他所涉及之法律見解具有原
則上重要性之理由。上訴狀或理由書如未依上述方法表明，或其
所表明者與上開法條規定不合時，即難認為已合法表明上訴理由
，其上訴自非合法。本件上訴人對於原判決其敗訴部分提起上訴
，雖以該部分判決違背法令為由，惟核其上訴理由狀所載內容，
係就原審取捨證據、認定事實，及解釋契約之職權行使，所為論
斷：系爭協議第四條僅係就股權轉讓行為之約定而已，非謂於審
批手續完成前，受讓人不得請求對造完成股權轉讓之物權行為，
亦非謂於審批手續完成前，出讓人不得請求出讓股權之對價。則
上訴人固得請求被上訴人給付股權價金之餘款新台幣一百七十萬
元。然上訴人轉讓系爭股權予被上訴人時，必須踐行召開董事會
並經一致通過，方得持向主管機關辦理審批及變更登記手續。足
見上訴人召開董事會議決股權轉讓，係其為滿足主給付義務所必
須履行之從給付義務，並屬先行程序，與價金給付義務有對待給
付關係。被上訴人為同時履行抗辯，即屬正當等情，指摘其為不
當，並就原審已論斷者，泛言未論斷，而未表明該部分判決所違
背之法令及其具體內容，暨依訴訟資料合於該違背法令之具體事
實，並具體敘述為從事法之續造、確保裁判之一致性或其他所涉
及之法律見解具有原則上重要性之理由，難認其已合法表明上訴
理由。依首揭說明，應認其上訴為不合法。
據上論結，本件上訴為不合法。依民事訴訟法第四百八十一條、
第四百四十四條第一項、第九十五條、第七十八條，裁定如主文
。
中    華    民    國  一○○  年    八    月    四    日
                      最高法院民事第三庭
                          審判長法官  劉  延  村  
                                法官  許  澍  林  
                                法官  黃  秀  得  
                                法官  魏  大  喨  
                                法官  鄭  傑  夫  
本件正本證明與原本無異
                                      書  記  官  
中    華    民    國  一○○  年    八    月   十六   日
                                                      V